【裁判字號】    97,簡上,183
【裁判日期】    970722
【裁判案由】    侵占
【裁判全文】
臺灣板橋地方法院刑事判決             97年度簡上字第183號
上  訴  人
即  被  告  丙○○
選任辯護人  劉韋廷 律師
上列上訴人因侵占案件，不服本院九十六年度簡字第八一○五號
中華民國九十六年十二月三十一日第一審判決（聲請案號：九十
六年度偵字第一五七五四號），提起上訴，本院管轄之第二審合
議庭判決如下：
    主  文
上訴駁回。
丙○○緩刑參年。
    事  實
一、丙○○為登梵有限公司（下稱登梵公司）之股東兼外務員，
    負責與客戶接洽買賣，為登梵公司收取貨款之業務，為從事
    業務之人。其意圖為自己不法之所有，利用職務上之便利，
    接續自民國九十五年五月間某日起至同年八月間止，將其向
    如附表所示客戶收取之貨款，總計共新臺幣（下同）二十四
    萬三千五百三十元，於附表所示時間侵占入己，並存入自己
    在彰化商業銀行（帳號：000000000000號）、
    臺新商業銀行（帳號：00000000000000號）
    所開設之帳戶內。
二、案經登梵公司及該公司股東乙○○訴由臺灣板橋地方法院檢
    察署檢察官偵查聲請簡易判決處刑。
    理  由
一、犯罪事實之認定：
  (一)訊之被告丙○○固坦認將所收取入附表所示之貨款存入自己
    帳戶之事實，惟矢口否認有何侵占犯行，辯稱係因公司經營
    發生狀況，故三名股東（即被告與甲○○、乙○○）所收貸
    款均未繳回公司而各自暫時留著，欲待三名股東搓商，而伊
    所收款項事後領出放在家中，並未私自挪用云云。
  (二)經查：
    1.被告丙○○為登梵公司之股東兼外務員，負責與客戶接洽
      買賣，為登梵公司收取貨款之業務，其自九十五年五月間
      某日起至同年八月間止，將其向如附表所示客戶收取之貨
      款總計二十四萬三千五百三十元之款項，於附表所示時間
      存入自己在彰化商業銀行、臺新商業銀行所開設之帳戶內
      之事實，業據被告丙○○自承明確，核與告訴人登梵公司
      與乙○○之指述合致，並有登梵公司設立登記表影本乙份
      、登梵公司應收帳款明細資料影本乙份與被告所有之彰化
      商業銀行、台新商業銀行交易明細影本各乙份在卷可稽。
    2.被告雖否認有何侵占犯行，並以上開情詞置辯，惟其於偵
      查中即明確自承所收取之公司貨款拿去償還銀行債務（參
      九十六年度他字第二八三六號偵查卷第十七頁），此與告
      訴人登梵公司、乙○○所為被告侵占犯行之指訴相符，稽
      之被告上開銀行帳戶顯示於存入附表之貨款後，經多次提
      領後，現均僅有三千餘元之存款之情形吻合。雖被告在本
      院準備程序中，改稱所領出之款項現金係置放於住處，並
      未用於償債云云（參九十七年三月十三日準備程序筆錄）
      ，然此不惟與其先前明確之供述相左，改異後之供述是否
      屬實本具高度存疑，且其在審理中亦坦認領出之款項確有
      部分花用於自己生活開銷等語（參審判筆錄第五頁），尤
      見其在審理中所為變異之供述並非屬實。再者被告就本件
      被訴侵占二十四萬元款項，已與告訴人登梵公司達成民事
      和解，約定被告給付二十四萬元予登梵公司，給付方式為
      自九十七年八月起，於每月十五日各給付八萬元予登梵公
      司，此有本院三重簡易庭九十七年度重簡調字第二四六號
      調解筆錄存卷可據，雖此項和解之意思表示本身不能作為
      事實認定之依據，然茍被告確未將所收取之二十四萬元款
      項侵占入己，於和解之時當可將所保管持有之全部款項取
      出一次給付，又何有分期給付之必要？是由被告和解款項
      之給付方式觀之，亦與其在偵查中自承已將所收貨款為己
      用之自白合致，自足認定其確有將如附表之款項侵占入己
      之事實。至於辯護人雖為被告辯護，稱被告將所收貸款存
      入帳戶後，即與自己之金錢發生混同而無法區辨，主觀上
      並無侵占犯意云云，然此與被告偵查中之自白及前述和解
      款項分期給付之情形顯有扞格，自無足憑為有利被告之認
      定。
  (三)綜上所述，本件事證己臻明確，被告如事實欄所載犯行足為
    認定，應予依法論科。
二、論罪科刑之法律適用：
  (一)核被告丙○○所為，係犯刑法第三百三十六條第二項之業務
    侵占罪。其所為上開多次業務侵占犯行間，係本於同一侵占
    之犯意，於密接時間、地點實施上開侵占之行為，並侵害同
    一法益，依一般社會觀念，各行為間之獨立性極為薄弱，在
    時間差距上難以強行分開，在法律上評價為數個舉動之接續
    施行，為包括之一行為，屬接續犯，僅論以一業務侵占罪。
  (二)原審以被告等犯行明確，斟酌被告犯罪之動機、目的、手段
    ，及其品性、生活狀況、智識程度、犯罪對被害人所生之損
    害，及其犯罪後態度等一切情狀，量處有期徒刑六月，並諭
    知如易科罰金，以新臺幣一千元折算壹日之折算標準，復以
    被告本件犯罪之時間為九十六年四月二十四日以前，合於中
    華民國九十六年罪犯減刑條例第二條第一項第三款之減刑條
    件，而減其宣告刑二分之一為有期徒刑三月，並諭知如易科
    罰金，以新臺幣一千元折算壹日之折算標準，其認事用法，
    核無不合，量刑亦屬妥適。被告上訴仍執前詞否認犯行而任
    加指摘原審判決，為無理由，應予駁回。
  (三)末查被告前未曾因故意犯罪受有期徒刑以上刑之宣告與執行
    ，有卷附之臺灣高等法院被告全國前案紀錄表乙紙可按，於
    本件上訴期間復與告訴人登梵公司達成民事和解，堪認已有
    悔意，經此偵審程序，信能知所警惕而信無再犯之虞，本院
    認所宣告之刑以暫不執行為適當，併依刑法第七十四條第一
    項第一款之規定諭知緩刑三年，以啟自新。
據上論斷，應依刑事訴訟法四百五十五條之一第一項、第三項、
第三百六十八條、第七十四條第一款，判決如主文。
本案經檢察官陳伯均到庭執行職務。
中    華    民    國    97    年    7     月    22    日
                  刑事第十庭    審判長法  官  侯志融
                                      法  官  歐陽漢菁
                                      法  官  楊博欽
以上正本證明與原本無異
本件不得上訴
                                      書記官  李慈容
中    華    民    國    97    年    7     月    22    日
附錄本案論罪科刑法條全文：
中華民國刑法第三百三十六條
  對於公務上或因公益所持有之物，犯前條第一項之罪者，處一
  年以上七年以下有期徒刑，得併科五千元以下罰金。
  對於業務上所持有之物，犯前條第一項之罪者，處六月以上五
  年以下有期徒刑，得併科三千元以下罰金。
  前二項之未遂犯罰之。
附表：
┌──┬────┬────┬────┬────┐
│編號│客戶名稱│月份    │應收帳款│存入日期│
├──┼────┼────┼────┼────┤
│ 1  │e.BOX   │95年5月 │17,000元│95.7.7  │
├──┼────┼────┼────┼────┤
│ 2  │新倫    │同上    │23,930元│95.7.10 │
├──┼────┼────┼────┼────┤
│ 3  │陳彩英  │同上    │39,500元│95.9.1  │
├──┼────┼────┼────┼────┤
│ 4  │妙佳人  │95年6月 │44,900元│95.8.25 │
├──┼────┼────┼────┼────┤
│ 5  │e.GOGO  │同上    │32,500元│95.8.22 │
├──┼────┼────┼────┼────┤
│ 6  │四平小陳│同上    │20,200元│95.8.22 │
├──┼────┼────┼────┼────┤
│ 7  │e.GOGO  │95年7月 │47,900元│95.9.12 │
├──┼────┼────┼────┼────┤
│ 8  │四平小陳│95年8月 │17,600元│95.10.19│
└──┴────┴────┴────┴────┘


司法院資訊處製作；財團法人民間司法改革基金會備份。
